臺灣高等法院高雄分院刑事判決
111年度上易字第175號
上  訴  人  臺灣高雄地方檢察署檢察官
被      告  黃偉誠


上列上訴人因被告妨害秘密等案件，不服臺灣高雄地方法院111
年度審易字第5號，中華民國111年3月8日第一審判決（起訴案號
：臺灣高雄地方檢察署110年度偵字第10711號），提起上訴，本
院判決如下：
    主  文
上訴駁回。
黃偉誠緩刑貳年，緩刑期間付保護管束，並應依附表所示之金額
及給付方式支付損害賠償，及接受法治教育貳場次。
    事  實
一、黃偉誠與黃○○（真實姓名年籍詳卷，下稱甲女）為同事關係
    ，因不甘甲女欲與其分手，為逼迫甲女與其夫蔡○○（真實姓
    名年籍亦詳卷，下稱乙男）離婚，以挽回甲女，竟基於恐嚇
    危害安全之單一犯意，自民國109年5月起至同年10月間，在
    不詳地點，接續①以LINE傳送附件編號一、二之訊息予甲女
    ；②以LINE傳送附件編號二九之訊息予乙男；③在黃偉誠個人
    之LINE張貼如附件編號二三至二五、三二至三四所載之內容
    ；④在黃偉誠臉書網頁張貼如附件編號三至二二、二六至二
    八、三十至三一、三五至三七所載之內容，以加害甲女、乙
    男名譽之意，使甲女，乙男因此心生畏懼，致生危害於安全
    。
二、案經甲女、乙男訴請臺灣高雄地方檢察署檢察官偵查起訴。
    理  由
甲、有罪部分:
壹、程序部分:
　　按被告以外之人於審判外之言詞或書面陳述，屬傳聞證據，
    原則上不得作為證據；惟按被告以外之人於審判外之陳述，
    雖不符刑事訴訟法第159條之1至第159條之4之規定，而經當
    事人於審判程序同意作為證據，法院審酌該言詞陳述或書面
    陳述作成時之情況，認為適當者，亦得為證據，刑事訴訟法
    第159條第1項、第159條之5第1項分別定有明文。本件檢察
    官、被告黃偉誠（下稱被告）於本院準備及審理時均已同意
    有證據能力（見本院卷第103、104、139頁）。本院審酌上
    開證據資料之作成之情況，並無違法取證或其他瑕疵，且與
    待證事實具有關聯性，認為以之作為證據為適當，依刑事訴
    訟法第159條之5規定，均有證據能力。至本件認定事實所引
    用之非供述證據，並無證據證明係公務員違背法定程序所取
    得，亦查無顯不可信或不得作為證據之情形，且經本院於審
    判期日依法進行證據之調查、辯論，亦應有證據能力。
貳、實體方面:　
一、認定事實所憑證據及理由:
　　訊據被告雖僅於原審坦認有於如事實欄所載時、地，傳送
    如附件編號一至三十七之內容，而否認有何恐嚇之犯意等情
    （見原審卷第83頁），惟於本院準備及審理程序中即供認如
    事實欄所載諸情無訛，並稱:當時我因情緒的處理比較不當
    ，才會有那些發言，我已經與告訴人甲女、乙男達成和解，
    並且道歉及給付賠償了等語（見本院卷第103、139、152頁
    ）。經核與告訴人甲女、乙男之指述大致相符，有LINE貼文
    、臉書網頁等證據資料附卷可查（詳如附件之「證據出處欄
    」），足徵被告於本院出於任意性之自白核與事實相符，堪
    予採信。是本件事證明確，被告有如事實欄所載之犯行，
    洵堪認定，自應依法論科。　
二、論罪:
㈠、核被告如事實欄所為，係犯刑法第305條之恐嚇危害安全罪
    。
㈡、被告於附件編號一至二八、三十至三七所示時間，持續恐嚇
    甲女，或於附件編號二三至二五、二九、三二至三四，持續
    恐嚇蔡乙男之行為，因恐嚇事由相同，被告顯係出於同一犯
    意，各行為之獨立性較為薄弱，應各視為法律上之接續一行
    為。又被告以一行為，同時侵害甲女、乙男之法益，而觸犯
    恐嚇危害安全罪，為想像競合犯，應依刑法第55條規定，從
    一重之恐嚇危害安全罪論處之。　　　　
乙、無罪部分:　　
一、公訴意旨另以：被告明知不得無故竊錄他人非公開之活動、身
    體隱私部位，竟基於妨害他人秘密之犯意，於109年1月11日
    晚間，在不詳地點，以手機拍攝甲女與其視訊過程中，甲女
    向其裸露身體隱私部位胸部及私密處。嗣被告於109年5月12
    日，在臺中市龍井區龍昌路之辦公室出示其拍攝之部分照片
    ，並向甲女稱尚有其他不雅照，甲女始悉上情，因認被告涉
    嫌刑法第315條之1第2款無故以照相竊錄他人非公開之活動及
    身體隱私部位罪嫌等語。
二、按犯罪事實應依證據認定之，無證據不得認定犯罪事實；不
    能證明被告犯罪者，應諭知無罪之判決，刑事訴訟法第154
    條第2項、第301條第1項前段定有明文。此所謂認定犯罪事
    實之證據，無論其為直接或間接證據，均須達於通常一般人
    均不致有所懷疑，而得確信其為真實之程度，始得據為有罪
    之認定，若其關於被告是否犯罪之證明未能達此程度，而有
    合理性懷疑之存在，致使無法形成有罪之確信，根據「罪證
    有疑、利於被告」之證據法則，即不得遽為不利被告之認定
    （最高法院76年度台上字第4986號判決意旨參照）。又刑事
    訴訟法第161條第1項規定：檢察官就被告犯罪事實，應負舉
    證責任，並指出證明之方法。因此，檢察官對於起訴之犯罪
    事實，應負提出證據及說服之實質舉證責任。倘其所提出之
    證據，不足為被告有罪之積極證明，或其指出證明之方法，
    無從說服法院以形成被告有罪之心證，基於無罪推定之原則
    ，自應為被告無罪判決之諭知（最高法院92年度台上字第12
    8號判決意旨參照）。再者，被害人關於被害經過之陳述，
    常意在使被告受刑事訴追，其證明力自較無利害關係之一般
    證人之證言薄弱，依刑事訴訟法第156條第2項規定之相同意
    旨，自應認有補強證據之必要，以增強其陳述之憑信性。而
    此之補強證據，係指與構成犯罪事實具有關聯性，毋需依附
    於被害人之陳述即足以證明待證事實之一部或全部，而具有
    獨立之證據價值而言；且必被害人證述之被害經過與供為擔
    保之補強證據，俱無瑕疵可指，始足據為判決之基礎。若證
    據本身存有瑕疵，在瑕疵未究明前，事實審法院仍採為有罪
    之根據，則其自由判斷之職權行使，即不得謂非逾越範圍（
    最高法院101年台上字第6092號判決意旨參照）。
三、公訴意旨所以認被告涉有前揭罪嫌，係以證人即告訴人甲女
    、乙男之證述及被告於臉書、LINE發布之貼文，暨被告與乙
    男之對話內容等，為其論據。惟訊據被告則堅詞否認有何無
    故以照相竊錄他人非公開之活動及身體隱私部位犯行，並辯
    稱：我沒有偷拍甲女的私密照，也沒有甲女的不雅照，因為
    乙男一直激怒我說有私密照及不雅照，我只是順應他而已等
    語（見原審卷第83頁、第85頁；他字卷第91頁）。　
四、經查:
㈠、證人即告訴人乙男於檢察事務官詢問時證稱：在我們臺中市
    的辦公室内，被告給我看了4、5張我太太視訊截圖照片，内
    容是我太太頭像、胸部及她的私密處照片，我問被告你們有
    多好，他就說他們有多好；看了我太太裸體照片，約4、5張
    ，第1張是純頭像，第2、3張是胸部，有露點，但胸部露點
    照沒有頭像，是解開内衣，將内衣往上拉，露出胸部，有背
    景，是我跟我太太臥室，剩下的照片是我太太的下體照，有
    露毛，我太太躺在床上，因為視訊鏡頭只拍到下體，沒有拍
    到我太太的臉，但背景就是我跟我太太的臥室等語（見他字
    卷第69頁、第90頁）。然證人乙男為甲女之夫，為遭被告恐
    嚇將散布甲女不雅照之被害人，參諸上開最高法院101年台
    上字第6092號判決意旨，其證述自需有補強證據。
㈡、又證人即告訴人甲女於檢察事務官詢問時則證稱：被告在臺
    中市的辦公室給我看一張我的不雅照螢幕截圖畫面，這個畫
    面只有我的頭部，沒有其他部分，但他有跟我說，還說他還
    有其他不雅照，是後來他把我私密部位的不雅照給我先生看
    ，我才確定被告有偷拍我等語（見他字卷第68頁），可知甲
    女並未看到被告有偷拍其私密部位之照片，而係聽聞乙男之
    轉述，始認被告有偷拍其私密照片。另從附表所示之內容亦
    可知，被告極欲挽回甲女，且亦有失控之情緒，衡諸常情，
    倘被告握有甲女之私密照，豈未出示與甲女觀看，逼使甲女
    就範之畫，故甲女前揭證述不過屬重複性之累積證據，無從
    作為補強證據。
㈢、另觀之乙男提出被告與其前往會議室談話之對話譯文內容（
    見他字卷第21頁至第28頁），其間乙男屢屢要被告拿出證據
    ，但被告給予看截圖時，是表示：她很開心吧等語（見他字
    卷第25頁），且被告並稱是手機截圖等節（見他字卷第26頁
    ）有對話譯文1份存卷可查，是以被告給乙男觀看者，是否
    為甲女私密照？抑或是被告先給予乙男看甲女之頭部照片，
    另再給乙男觀看其截圖他人之私密照，欲使乙男心生怨懟，
    而遂其希望甲女與乙男離婚之願，進而讓甲女與之重拾舊情
    ，已非無疑。
㈣、再者，本案遍觀全卷，亦無任何甲女之私密照片或檔案在卷
    ，可供認定被告有竊錄甲女非公開之活動或身體隱私部位；
    又被告於臉書、LINE發布如附表之貼文，雖屢屢表示握有甲
    女之私密照，卻從未張貼或出示與甲女觀看；佐以前述被告
    有意激怒乙男，而使乙男與甲女離婚之動機，實難單憑證人
    乙男前揭證述，在無其他證據補強之情況下，遽認被告有竊
    錄甲女非公開之活動或身體隱私部位之行為。
五、綜上，依公訴人所提出之證據，既仍未達於一般人均不致有
    所懷疑而得確信其為真實之程度，本於「罪證有疑、利於被
    告」之原則，自應為有利於被告之認定，而為此部分無罪之
    諭知，以昭審慎。
丙、上訴之論斷:　　
一、原審認被告如事實欄所載之犯行罪證明確，並以行為人之
    責任為基礎，審酌被告僅因欲挽回與甲女感情，期待甲女與
    其夫離婚，即屢屢傳送或張貼如附件所示內容，造成甲女、
    乙男擔心其等名譽受損，所受之精神上損害甚大，被告之動
    機及行為均可議。再者，被告傳送恐嚇內容之次數不少，肇
    致甲女、乙男之心裡壓力亦大；暨考量被告並無前科之素行
    ，暨被告自述之智識程度、家庭經濟狀況等一切情狀，量處
    有期徒刑6月及易科罰金之折算標準，經核其認事、用法並
    無違法或不當，並已斟酌刑法第57條各款所列情狀，又被告
    雖於本院準備及審理程序中坦認其非，惟案發之初其並未坦
    然面對，積極認錯，迄至檢察官上訴，始頓然知錯，是原審
    上開量刑之宣告仍屬妥適，而未逾越法定刑度；另原審就被
    告被訴有刑法第315條之1第2款罪嫌部分，則以公訴人所提
    出之證據尚無法證明其被訴之犯嫌，復查無其他積極證據足
    資證明被告確有公訴人所指之罪嫌，而為被告此部分無罪之
    諭知，經核亦無違誤。　　
二、檢察官上訴意旨雖以:告訴人甲女、乙男具狀請求上訴以被
    告於原審，並未坦認其恐嚇之犯行，亦未與告訴人等人和解
    ，原審量刑顯有過輕，暨原審以無法證明被告被訴刑法第31
    5條之1第2款之犯行，而為此部分無罪之諭知，認事用法容
    有違誤，請將原判決撤銷，更為適當合法之判決等語。　
三、然查:
    量刑之輕重，係屬為裁判之法院得依職權裁量之事項，苟其
    量刑已以行為人之責任為基礎，並斟酌刑法第57條所列一切
    情狀，在法定刑度內，酌量科刑，如無偏執一端，致明顯輕
    重失衡情形，不得遽指為不當或違法（最高法院72年度台上
    字第6696號、99年度台上字第189號判決意旨參照）。查被
    告上揭有罪部分，原審判決已於量刑時詳予審酌刑法第57條
    各款及前開所列情狀，予以綜合考量如前述，且被告亦於本
    院坦認所犯如前述，顯見原審判決就刑罰裁量職權之行使，
    既未逾越法定刑度，量刑亦稱妥適，並無任何偏重不當，致
    明顯失出失入之情形或違法之處。另查，依卷內相關事證，
    均缺乏積極證據可資認定被告另有被訴刑法第315條之1第2
    款之犯行，檢察官上揭上訴理由，亦據本院調查並詳述其不
    採之理由如前述。從而，檢察官提起此部分之上訴，仍執上
    開情詞為爭執，並對於原審取捨證據及判斷其證明力職權之
    適法行使，持己見為不同之評價，而指摘原判決不當，殊難
    酌採；此外，檢察官復未提出其他新事證供本院調查，則其
    此部分之上訴為無理由，自應予駁回。　　　　
四、另查，本件被告並未曾因故意犯罪受有期徒刑以上刑之宣告
    ，有臺灣高等法院被告前案紀錄表在卷可憑（見本院卷第89
    頁），本院衡酌被告固未能尊重他人家庭之完整，僅因情感
    生變，即失控恐嚇甲女、乙男，愈走愈偏，惟所幸於本院審
    理中終能坦承其非，並於本院審理前與告訴人甲女、乙男於
    另案損害賠償事件中達成調解，調解內容為:「一、被告願
    給付甲女、乙男合計新臺幣（下同）70萬元（含原審法院11
    0年度訴字第109號及本院110年度上易字第256號判決應給付
    之35萬元及利息、原審法院111年度雄司簡調字第801號及11
    1年度雄司簡調字第1034號之請求金額）。二、前項金額給
    付方式：以匯款方式分期匯入甲女、乙男共同指定帳戶，給
    付日期分別為：㈠60萬元，於民國111年6月7日前給付完畢;㈡
    餘款10萬元，自民國111年12月6日起至全部清償完畢為止，
    共分為20期，每月為一期，按月於每月6日前給付5，000元
    ；㈢如有一期未付，尚未到期部分視為全部到期」，被告復
    已於111年6月7日依上開調解筆錄匯款至上開帳戶等節，均
    有111年度雄司簡調字第801、1034號損害賠償事件調解筆錄
    暨匯款單附卷可參（見本院卷第107至111頁），又甲女、乙
    男亦具狀表示願予緩刑之機會等語（見本院卷第123至125頁
    ）。本院信被告經此偵審教訓，當知所警惕，而無再犯之虞
    ，認其所宣告之刑以暫不執行為適當，爰依刑法第74條第1
    項第1款規定宣告緩刑2年。再按緩刑宣告，得斟酌情形，命
    犯罪行為人向被害人支付相當數額之財產或非財產上之損害
    賠償、為預防再犯所為之必要命令，刑法第74條第2項第3、
    8款各定有明文。本院斟酌被告因法治觀念不足致為本案犯
    行，爰依刑法第74條第2項第3款規定，命被告應依如附表二
    所示方式依期給付告訴人甲女、乙男餘款10萬元，且為確保
    被告建立正確法治觀念，避免再犯，認除前開緩刑宣告外，
    有課予被告預防再犯所為必要命令宣告之必要，併依刑法第
    74條第2項第8款、第93條第1項第2款規定，命被告應受法治
    教育2場次，並付保護管束，以期能與被告自新機會之同時
    ，亦可建立被告遵守法律規範之觀念，以收矯正被告及社會
    防衛之效。倘被告未遵循本院諭知之前述負擔，情節重大，
    足認原宣告之緩刑難收其預期效果，而有執行刑罰之必要者
    ，依刑法第75條之1第1項第4款之規定，檢察官自得向本院
    聲請撤銷其緩刑之宣告，併此說明。
據上論斷，應依刑事訴訟法第368條，刑法第74條第1項第1款、
第2項第3款、第8款、第93條第1項第2款，刑法施行法第1條之1
第1項，判決如主文。　　
本案經檢察官李侑姿提起公訴，檢察官范文欽提起上訴，檢察官
呂幸玲到庭執行職務。　　
中　　華　　民　　國　　111 　年　　8 　　月　　24　　日
                  刑事第五庭    審判長法  官  簡志瑩
                                      法  官  唐照明
                                      法  官  陳美燕
以上正本證明與原本無異。
不得上訴。
中　　華　　民　　國　　111 　年　　8 　　月　　24　　日
                                      書記官  洪以珊
附錄本判決論罪科刑法條：
中華民國刑法第305條
以加害生命、身體、自由、名譽、財產之事恐嚇他人，致生危害
於安全者，處2年以下有期徒刑、拘役或9千元以下罰金。

附件：
編號   時     間 恐嚇方式     內        容 證據出處  一 109年5月25日 以LINE傳送訊息予甲女 也會挑一頂綠到發亮的帽子送到辦公室給他（告證3） 見他字卷第31頁  二 109年6月9日  以LINE傳送訊息予甲女 黃：你要必要拿我們之前不倫的男女關係跟你偷拍我那些不雅的照片來強迫我離婚及威脅我嗎？ 被告：…妳跟菜渣不是打算要讓事情曝光了嗎？我可是都打算好要成全你們的願望了啊。…你們就等曝光吧，而且曝光這件事我絕對不會讓你們等太久。 （告證3編號5、6） 見他字卷第31頁  三 109年5月29日  被告臉書貼文 我把你當公主寵你不要，卻選擇讓自己陷入有污點的婚姻裡，當個被人指指點點閒言言語的女主角才開心？ （告證4編號1） 見他字卷第33頁  四 109年6月3日  被告臉書貼文 如果用我和妳的收藏照當手機桌布頁面這樣曝光法是不是會比較快 （告證4編號2） 見他字卷第33頁  五 甲女於109年6月12日之截圖  被告臉書貼文 如果寧可曝光，也不離哪意思是說妳不在乎，所謂的不雅照也分享讓妳的好同事，和再動物園哪些很要好的好朋友，一起觀賞囉！ （告證4編號3） 見他字卷第34頁  六 不詳 被告臉書貼文 看著哪些不雅照、情色照、綠帽照，一照三證 (告證4編號3) 見他字卷第34頁  七 109年6月4日  被告臉書貼文 還是妳認為我不敢放棄妳，不敢把妳我的事情攤牌曝光？…妳想當風雲人物，也是妳自己選擇的…單純的《離》妳跟渣不要，那就不要等事情曝光後，才後悔自己現在的決定 （告證4編號4） 見他字卷第34頁  八 甲女於109年6月12日之截圖 被告臉書貼文 視訊裡情色互動。。等等的親密行為…照片原本只是我自己想收藏在沒有妳陪伴的日子，想你的時候可以看看回憶而已，真的沒有想過要用來外流威脅妳，但就是因為感受妳越來越逃避我…讓我更加憎恨的覺得妳把我們2人的感情當什麼… （告證4編號5） 見他字卷第35頁  九 甲女於109年6月12日之截圖 被告臉書貼文 甚至犧牲妳說的不雅照，都被看光光嘛？…留住這些秘密還有什麼意義…就讓它隨風飛走到處去曝光了。 （告證4編號6） 見他字卷第35頁  十 109年6月14日  被告臉書貼文 妳懂什麼是散布嗎？難道拿著自己手機給人看手機裡的畫面影像，也算散布哦？自己想想吧 （告證4編號7） 見他字卷第36頁 十一 109年6月15日  被告臉書貼文 哪曝光後。相對的妳就等於在傷害渣的面子。。傷害自己的餘生。 妳自己一個人怎麼面對家人的不諒解，同事間的輿論壓力。。 （告證4編號8） 見他字卷第36頁 十二 109年6月16日  被告臉書貼文 我希望在還沒全面曝光前，妳能回心轉意回到我身邊。…不然我也絕對會照我的方式，慢慢讓事情曝光而已。 （告證4編號9） 見他字卷第37頁 十三 109年6月20日  被告臉書貼文 起碼不是用最失控的方式對外人和同事間，高調曝光那樣難堪吧。 （告證4編號10） 見他字卷第37頁 十四 109年6月23日  被告臉書貼文 曝光公開我和妳的這段情，也證實他被戴綠帽的事實。所有可以曝光的這件事的地方，我也都會專程跑一趟去公開，我也會覺得值得。。 （告證4編號11） 見他字卷第38頁 十五 109年6月25日  被告臉書貼文 我也希望妳自己想想看吧，妳讓他戴綠帽的事，如果讓你身邊的家人友人左營公婆知道此事情，妳會有多難去面對，多難做人，還有他會多沒面子，再說左營公婆還會接受你這個媳婦嘛？逯是妳之前自己說的上演浸豬籠洗門風的戲碼。 …因為除了妳自己回頭來找我，誰也沒權阻止我公開這一切。 （告證4編號12） 見他字卷第38頁 十六 109年6月26日  被告臉書貼文 如果你要逼我當渣男，要借我之手讓菜被笑戴綠帽，我也只能答應妳 （告證4編號13） 見他字卷第39頁 十七 109年6月28日  被告臉書貼文 那就讓妳因為婚外情，宣揚到妳離婚失去小孩 （告證4編號15） 見他字卷第40頁 十八 109年7月3日  被告臉書貼文 還是妳跟他認為一直這樣下去，事情就不會曝光是嘛？ （告證4編號16） 見他字卷第40頁 十九 109年7月4日  被告臉書貼文 到時候如果照片，被妳公公婆婆看過了，妳會比較現在開心嗎?…最後我們的事在同事間傳開了，照片都被看過了…就會比較有面子嘛！！ （告證4編號17） 見他字卷第41頁 二十 109年7月2日  被告臉書貼文 是要搞定離婚回頭找我了沒。難道是沒鬧到曝光心不死嘛？還是想要讓自己名氣，一舉超越樓上風雲人物嘛。。 （告證4編號18） 見他字卷第41頁 二一 109年6月15日  被告臉書貼文 說真的曝光之後，對你而言妳認為未來的長痛，不值得你珍惜眼前的短痛，留在我身邊嘛？ …結果妳不好好處理離婚，卻選擇要讓事情走向攤牌曝光的方向。 …回到我身邊，還是要任性鬧到曝光丟臉丟面子，希望妳自己認真好好想想～。 …等時機到了，就徹底曝光，就看誰頭比較綠，看誰臉比較臭。。 對妳的承諾，我會自己去完成。《攤牌曝光》 妳希望我跟他們一樣《毀滅性的爆料》嘛？ （告證4編號19-23、28） 見他字卷第42頁至第44頁 二二 109年7月26日  被告臉書貼文 就請妳自己帶著這句《不打擾》，跟我拿給渣看得視訊畫面，跟我們的親密關係…回去跟妳娘家，還有渣男夫家公婆解釋吧。最後還有同事間的閒言閒語八卦。 （告證4編號24） 見他字卷第44頁 二三 109年7月19日  被告LINE貼文 今天我敢承認讓它看點點照，我還會不敢讓不相關的人照嗎？反正到時候，也是開心看照說笑，聊八卦而已。 （告證4編號25） 見他字卷第45頁 二四 109年7月24日  被告LINE貼文 我也會鐵了心，讓一切都曝光。到時候，我給它看得綠帽證據我也會毫不保留用一樣的方式曝光給同事看。 （告證4編號26） 見他字卷第45頁 二五 109年8月1日（見他字卷第125頁，可知為上開日期，起訴書誤載為109年8月10日） 被告LINE貼文 還是婊哥也希望我分享再會議室看的圖像，也分想給大家看嗎？ （告證4編號27） 見他字卷第46頁 二六 109年8月7日  被告臉書貼文 …，而照片我也會親自將手機畫面專程送到高雄給妳公婆看。最後分享同事。 （告證4編號29） 見他字卷第47頁 二七 109年5月26日  被告臉書貼文 還有半天的時間，希望不要後悔自己選擇成為風雲人物與被羊笑的決定。 （告證4編號30） 見他字卷第47頁 二八 109年10月13日翻拍  被告臉書貼文 有人要逼我當渣男，我什麼也不用說，用一個親密互動像，來成全它的要求，一切就曝光了。 （告證4編號31） 見他字卷第48頁 二九 109年8月15日  被告傳送LINE訊息予乙男 你們倆人現在是打算，要單純的方式離婚辦一辦分開結束…也為自己留著被帶綠帽的面子。…還是要下個月生日前，讓客兄放棄等待，去曝光一切給大家閒言閒語看笑話談八掛。 …到時候（鴨子圖示）跟客兄他們歡樂的視訊氣氛，（鴨子圖示）的客兄也會分享去給（鴨子圖示）遠在南部的公公婆婆一起參與感受看看當時的歡樂氣氛要嘛？ （告證5） 見他字卷第49頁 三十 109年7月21日  被告臉書貼文 越南渣要看綠帽證據，我也給你看了，它還不放手離開。是想讓我的女人受重傷的意思嘛？？真不愧本性就是天生的渣 （告證6編號1） 見他字卷第51頁 三一 109年7月28日  被告臉書貼文 反正它不放手簽字離開妳，…它想丟臉想被笑帶綠帽，我就成全它。。 （告證6編號2） 見他字卷第51頁 三二 109年7月19日  被告LINE貼文 既然有人不願意配合。那它的女人跟我啪啪過，原來被帶綠帽比單純離婚，還有面子。今天我敢承認讓它看點點照，我還會不敢讓不相關的人照嗎？反正到時候，也是開心看照說笑，聊八卦而已。 （告證6編號3） 見他字卷第53頁 三三 109年8月1日  被告LINE貼文 希望婊哥幫忙成全，幫忙完成女孩的承諾。成全我們平息成為讓大眾輿論，同事間，閒言閒語的焦點話題吧。還是婊哥也希望我分享再會議室看的圖像，也分享給大家看嗎？ （告證6編號4） 見他字卷第52頁 三四 109年7月30日  被告LINE貼文 就當我為了他，拜託你自己放手離婚離開她，成全我們倆人好嘛？…帶綠帽對你自己的面子多丟臉，我想這些你應該也都想過了吧？難道希望我再會議室拿給你看的一切證明，也共享給你們的家人，給大家一起看嘛？ （告證6編號5） 見他字卷第53頁 三五 109年5月20日  被告臉書貼文 過了一週了，不想綠，就把屬於我的哪個她，還給我 （告證6編號6） 見他字卷第53頁 三六 109年5月27日 被告臉書貼文 不要後悔你們渴望想當風雲人物的決心，和被帶綠帽的野心 （告證6編號7） 見他字卷第54頁 三七 109年5月27日  被告臉書貼文 情色視訊讓你綠到發亮，菜渣 （告證6編號8） 見他字卷第55頁 

【附表】：
支付總金額   給   付  方  式 應給付甲女、乙男共新台幣70萬元（含原審法院110年度訴字第109號及本院110年度上易字第256號判決應給付之35萬元及利息、原審法院111年度雄司簡調字第801號及111年度雄司簡調字第1034號之請求金額） ⑴於民國111年6月7日前給付60萬元 　（已於111年6月7日給付完畢）。  ⑵餘款10萬元，自民國111年12月6日起至全部清償完畢為止，共分為20期，每月為一期，按月於每月6日前給付5,000元。 ⑶如有一期未付，尚未到期部分視為全部到期。